臺灣高雄地方法院刑事判決　　　　　　　96年度易字第3587號
公　訴　人　臺灣高雄地方法院檢察署檢察官
被　　　告　丙○○
　　　　　　乙○○
上列被告因賭博案件，經檢察官提起公訴（96年度偵字第27720
號），嗣因被告就被訴事實為有罪之陳述，本院經聽取當事人之
意見後，改依簡式審判程序進行，判決如下：
    主  文
丙○○共同犯圖利聚眾賭博罪，累犯，處有期徒刑伍月，如易科
罰金，以新臺幣壹仟元折算壹日。扣案如附表所示之物，均沒收
。
乙○○共同犯圖利聚眾賭博罪，累犯，處有期徒刑肆月，如易
科罰金，以新臺幣壹仟元折算壹日。扣案如附表所示之物，均沒
收。
    理  由
一、丙○○因持有毒品案件，經本院以94年度簡字第6534號判處
    有期徒刑6 月確定，於民國95年4 月13日易科罰金執行完畢
    。乙○○因詐欺案件，經本院以92年度簡字第4723號判處有
    期徒刑4 月確定，於93年2 月1 日易科罰金執行完畢。丙○
    ○竟基於意圖營利提供賭博場所及聚眾賭博之犯意，其於96
    年9 月20日起，承租高雄市○○區○○街7 號處，並以日薪
    新臺幣（下同）1,500 元僱用與其具有犯意聯絡之乙○○負
    責整理環境、準備飯菜、發放籌碼、收取抽頭金、記帳、門
    禁管制等工作，並以上述處所為賭博場所，由丙○○提供其
    所有之麻將1 副（含骰子3 顆、搬風球1 顆）作為賭具，於
    每日下午2 時賭至隔日凌晨結束，聚集不特定多數人參與賭
    博財物，其賭博方式係以麻將牌胡牌為目的，賭客先兌算籌
    碼，每底6, 000元，每臺加1,00 0元，被胡牌者支付胡牌者
    6,000 元，每臺加1,000 元，以此類推。抽頭方式則為自摸
    抽頭2,000 元，每沖5 次，共10 ,000 元，丙○○即以此方
    式抽頭牟利。賭客賭畢後，就以所得之籌碼兌現同比例之現
    金。嗣於96年9 月26日晚上8 時許，適有張志賢、張永松、
    馬進忠、楊嘉興4 人（所涉違反社會秩序維護法部分，另由
    警察機關依法處理）在上址賭博，為警當場查獲，並扣得如
    附表所示之物。
二、案經高雄市政府警察局三民第一分局報請臺灣高雄地方法院
    檢察署檢察官偵查起訴。
    理  由
一、本件被告2 人所犯係死刑、無期徒刑、最輕本刑為3 年以上
    有期徒刑以外之罪，被告2 人於本院準備程序中就被訴事實
    為有罪之陳述，經告知被告簡式審判程序之旨，並聽取檢察
    官及被告之意見後，本院裁定進行簡式審判程序審理，合先
    敘明。
二、上開犯罪事實，業經被告2 人於本院審理中坦承不諱，核與
    證人即賭客張志賢、張永松、馬進忠、楊嘉興於警詢所證述
    之情節相符，並有現場檢查紀錄表、高雄市政府警察局督察
    室維新小組搜索、扣押筆錄、扣押物品目錄表附卷可稽，復
    有扣案如附表所示之物可憑，足認被告2 人上開自白，核與
    事實相符，堪以採信，故本件事證明確，應依法論科。
三、核被告2 人所為，均係犯刑法第268 條前段之意圖營利供給
    賭博場所罪，及同條後段之意圖營利聚眾賭博罪。被告2 人
    就上開犯行間，有犯意聯絡及行為分擔，為共同正犯。次按
    立法者針對特定刑罰規範之構成要件，已預設該犯罪行為之
    本質係持續實行之複數行為，具備反覆、延續之行為特徵，
    而將之總括或擬制為一個構成要件之集合犯行為，因其刑法
    評價上為構成要件之行為單數，認應僅成立一罪。則行為人
    基於概括之犯意，在密切接近之一定時、地持續實行之複次
    行為，倘依社會通念，於客觀上認為符合一個反覆、延續性
    之行為觀念者，於刑法評價上，即應僅成立一罪，學理上所
    稱「集合犯」之職業性、營業性或收集性等具有重複特質之
    犯罪均屬之，例如經營、從事業務、收集、販賣、製造、散
    佈等行為概念者是（最高法院95年臺上字第1079號判決要旨
    參照）。本件被告2 人於96年9 月20日至同年月26日經警查
    獲止，意圖營利，提供上揭場所並聚集不特定之人賭博財物
    ，此種犯罪形態，本質上乃具有反覆、延續之特質，依社會
    通念，被告2 人之行為即應屬前揭學理上所稱具有營業性之
    重複特質之「集合犯」，應認各僅成立一營利供給賭博場所
    、營利聚眾賭博罪。被告2 人基於一個意圖營利之犯意，同
    時提供賭博場所與聚集不特定之多數人賭博，係基於一賭博
    犯意，達成其同一犯罪所為之各個舉動，應屬法律概念之一
    行為，乃一行為侵害數法益、觸犯數罪名，為想像競合犯，
    是所犯上開2 罪，應依刑法第55條前段之規定，從一情節較
    重之意圖營利聚眾賭博罪處斷。公訴人對被告2 人意圖營利
    聚眾賭博部分，於起訴書雖漏載起訴法條，惟已於起訴事實
    載明被告2 人提供上開處所聚集不特定多人參與賭博，本院
    自應予以審理，併此敘明。又被告2 人有如前開事實欄所載
    之犯罪科刑及執行紀錄，此有臺灣高等法院被告前案紀錄表
    1 份在卷可稽，被告2 人前受徒刑之執行完畢後，5 年以內
    故意再犯本件有期徒刑以上之罪，均為累犯，均應依刑法第
    47條第1項 之規定，加重其刑。
四、爰審酌被告2 人共同意圖營利提供賭博場所及聚眾賭博，對
    於社會善良秩序影響非輕，並助長人民以僥倖心態獲取財物
    之風氣，犯罪動機實有可議，惟念及犯後坦承犯行，態度尚
    佳，本案被告丙○○居於主導地位，被告乙○○僅係受僱人
    ，渠等犯罪手段尚屬平和等一切情狀，分別量處如主文所示
    之刑，並諭知易科罰金之折算標準。扣案如附表所示之麻將
    牌賭具1 副（含骰子3 顆、搬風球1 顆）、藍色紙質籌碼36
    張、白色紙質籌碼24張、監視鏡頭1 具、監視器螢幕1 台、
    9 月25日、26日帳冊2 張等物，均係被告丙○○所有，供其
    犯罪所用之物，業據被告丙○○於警詢供承明確，爰依刑法
    第38條第1 項第2 款沒收之。
據上論斷，應依刑事訴訟法第273 條之1 第1 項、第299 條第1
項前段，刑法第28條、第268 條、第55條、第41條第1 項前段、
第38條第1 項第2 款，刑法施行法第1 條之1 ，判決如主文。
本案經檢察官甲○○到庭執行職務。
中　　華　　民　　國　　96　　年　　11　　月　　30　　日
                  刑事第十六庭  法　官    文昌
以上正本證明與原本無異。
如不服本判決應於收受本判決後10日內向本院提出上訴書狀，並
應敘述具體理由，如未敘述上訴理由者，應於上訴期間屆滿後20
日內補提理由書狀於本院（均須按他造當事人之人數附繕本）「
切勿逕送上級法院」。
中　　華　　民　　國　　96　　年　　11　　月　　30　　日
                                書記官    吳良美
附表：應沒收之扣案物品
┌──┬───────────────────┬───────┐
│編號│ 品                                名 │ 數量    單位 │
├──┼───────────────────┼───────┤
│ 1  │麻將牌賭具1付（含骰子參顆、搬風球壹顆 │  壹      副  │
│    │）                                    │              │
├──┼───────────────────┼───────┤
│ 2  │藍色紙質籌碼                          │拾陸    張  │
├──┼───────────────────┼───────┤
│ 3  │白色紙質籌碼                          │貳拾肆    張  │
├──┼───────────────────┼───────┤
│ 4  │監視鏡頭                              │  壹      具  │
├──┼───────────────────┼───────┤
│ 5  │監視器螢幕                            │  壹      臺  │
├──┼───────────────────┼───────┤
│ 6  │9月25日、26日帳冊                     │  貳      張  │
└──┴───────────────────┴───────┘
附錄本案論罪科刑法條全文：
刑法第268條：
意圖營利，供給賭博場所或聚眾賭博者，處3年以下有期徒刑，
得併科3千元以下罰金。
